【裁判字號】    92,上易,818
【裁判日期】    920731
【裁判案由】    傷害
【裁判全文】
臺灣高等法院高雄分院刑事判決                    九十二年度上易字第八一八號
    上  訴  人  台灣高雄地方法院檢察署檢察官
    上  訴  人  甲  ○
    即  被  告
    選任辯護人  宋明政
    上  訴  人  乙○○
    即  被  告
                丙○○
右上訴人因被告等傷害案件，不服臺灣高雄地方法院九十一年度易字第四二九五號中
華民國九十二年四月二日、同年四月二十九日第一審判決（起訴案號：臺灣高雄地方
法院檢察署九十一年度調偵字第六七號），提起上訴，本院判決如左：
      主  文
上訴駁回。
甲○、乙○○、丙○○均緩刑年。
    事  實
一、甲○於民國九十年八月二十四日晚上九時許，在高雄縣鳳山市○○路二四六號乙
    ○○經營之「進華海產店」內與友人朱宗德及綽號「忠仔」之不詳姓名成年男子
    飲酒，甲○因細故與乙○○發生爭執，竟基於傷害之概括犯意，並與綽號「忠仔
    」之男子共同基於傷害人身體之犯意聯絡，先由甲○以手掌摑打乙○○臉部，丙
    ○○見狀上前勸阻，雙方一言不合，甲○再徒手，而綽號「忠仔」之男子則持酒
    瓶，分別毆打丙○○及乙○○，丙○○與乙○○亦共同基於傷害人身體之犯意聯
    絡，由丙○○手持敲破之玻璃酒瓶，乙○○手持店內椅子，毆打甲○，致甲○受
    有左臉撕裂傷共七公分長、右腋撕裂傷十二×二公分撕裂傷、左上臂瘀傷二十×
    十公分等傷害；嗣丙○○欲騎機車離開時，綽號「忠仔」之男子手持磚塊，擲向
    丙○○，乙○○因而受有右手腕挫傷一×一公分、右肘挫擦傷二×０‧五公分、
    二‧五×一公分、右膝挫擦傷二‧二×一‧八公分、四‧五×三‧五公分、右
    肋挫傷疼痛、二顆牙齒挫傷斷裂、右嘴瘀傷二×一公分等傷害；丙○○則受有頭
    部外傷併顱內出血等傷害。
二、案經甲○、乙○○、丙○○分別訴由高雄縣警察局鳳山分局移送臺灣高雄地方法
    院檢察署檢察官偵查起訴。
    理  由
一、訊據上訴人即被告甲○、乙○○、丙○○均矢口否認有前述傷害犯行，被告甲○
    辯稱：我當天去進華海產店消費，只是唱歌大聲一點，丙○○就質問並以酒瓶打
    我，我並無出手毆打乙○○、丙○○云云；被告乙○○則辯稱：我在進華海產店
    做生意，沒有打告訴人甲○，是甲○無故出手掌摑打我臉部並砸椅子云云；被告
    丙○○亦辯稱：我根本沒有打甲○，當時有爭吵，但沒有打架，因為我是單親家
    庭，有三個小孩要照顧，乙○○叫我趕快走，我轉頭騎車要走，就被人以磚塊打
    到頭，我出院後打聽結果，當時店內可能有人對甲○之舉止不高興才打甲○的云
    云。經查，被告甲○於前述時、地以手掌摑告訴人乙○○，及徒手毆打丙○○，
    被告丙○○則手持敲破之玻璃酒瓶，被告乙○○手持店內椅子，毆打甲○之事實
    ，業據乙○○、丙○○、甲○分別指訴綦詳，核與證人即「進華海產店」附設卡
    拉ＯＫ負責人甘錦秀於警訊及偵查中所證稱：被告甲○先以手掌摑打乙○○臉部
    及與「忠仔」男子拿磚塊打丙○○的後腦等語（見九十年八月二十四日警訊筆錄
    、偵字第一九三二○號卷第二十八頁反面至第二十九頁、調偵字第六七號卷第三
    十四頁），證人朱宗德於警、偵訊中所證稱：丙○○手持敲破之玻璃酒瓶，乙○
    ○手持店內椅子，毆打甲○等情（見九十年九月十三日警訊筆錄、九十年度偵字
    第一九三二○號卷第三十頁），均相符合，而乙○○、丙○○、甲○分別受有事
    實欄所載之傷害，亦有長庚紀念醫院、惠德醫院診斷證明書附卷可稽，事證明確
    ，被告甲○、乙○○、丙○○前述所辯，顯均係事後卸責之詞，不足採信，被告
    三人之犯行均堪認定。
二、核被告甲○、乙○○、丙○○所為，均係犯刑法第二百七十七條第一項之傷害罪
    。被告甲○與綽號「忠仔」之成年男子間，就上開傷害犯行，被告乙○○與丙○
    ○就上開傷害甲○犯行，有犯意聯絡及行為分擔，均為共同正犯。被告甲○先後
    二次犯行，時間緊接，所犯罪名相同，顯係出於概括之犯意而為，應依刑法第五
    十六條連續犯之規定以一罪論，並加重其刑。
三、原審因而適用刑法第二十八條、第五十六條、第二百七十七條第一項、第四十一
    條第一項前段，罰金罰鍰提高標準條例第一條前段、第二條之規定，並審酌本件
    傷害係雙方互毆所致，被告甲○與綽號「忠仔」共同傷害告訴人乙○○、丙○○
    ，造成其二人之傷勢非輕，而其自己所受之傷勢尚非嚴重，且雙方尚未達成民事
    和解等一切情狀，量處被告甲○有期徒刑五月、被告乙○○拘役二十日、被告丙
    ○○處拘役五十日，如易科罰金均以三百元折算一日；其認事用法，均無不合，
    量刑亦屬適當，被告甲○、乙○○、丙○○上訴意旨，否認犯罪，公訴人循乙○
    ○、丙○○之請求，以原審對被告甲○量刑過輕，提起上訴，一致指摘原判決不
    當，為無理由，應予駁回。
四、又被告乙○○、甲○前均未曾受有期徒刑以上刑之宣告，被告丙○○雖於七十八
    年間犯肅清煙毒條例罪，經臺灣高等法院台南分院判處有期徒刑三年六月，於八
    十二年十一月二十九日執行完畢，惟於執行完畢後五年內未曾受有期徒刑以上刑
    之宣告，此有臺灣高等法院被告全國前案紀錄表在卷足憑，此次因細故互毆而罹
    刑典，雙方於本院審理中已成立民事和解，並互相表示不願追究刑責，經此刑之
    宣告後，應知警惕而無再犯之虞，本院因認均以暫不執行其刑為適當，爰各宣告
    緩刑三年，用啟自新。
據上論結，應依刑事訴訟法第三百六十八條、刑法第七十四條第一款、第二款，判決
如主文。
本案經檢察官陳新慶到庭執行職務。
中    華    民    國      九十二      年      七      月     三十一   日
                              臺灣高等法院高雄分院刑事第七庭
                                  審判長法官  李春昌
                                        法官  莊飛宗
                                        法官  黃憲文
右正本證明與原本無異。
不得上訴。
                                  法院書記官  黃英彥
中    華    民    國      九十二      年      七      月    三十一    日
附錄：本判決論罪科刑法條：
刑法第二百七十七條條第一項
  傷害人之身體或健康者，處三年以下有期徒刑、拘役或一千元以罰金。


司法院資訊處製作；財團法人民間司法改革基金會備份。
